# 求助陈版主：关于主要责任人还是代理人

提问人：lcx2456 时间：2020-09-28 14:18:00
A公司为B公司向国外采购商品，收取5%的代理费，但是商品是A公司向国外采购来再卖给B公司的，开13%的票，这个应该是总额法确认收入还是净额法确认收入？

回答人：chenyiwei
如果A公司是根据B公司的需求，向其指定的供应商采购，A自身不“囤货”，且A赚取的是固定比例的佣金，则是代理人的典型特征。这与相关交易适用的税率和税目无关。